# 请教陈老师-关于无形资产准则中关于可辨认性的理解

提问人：cpactaciaacca 时间：2018-01-18 17:11:21
陈老师，关于无形资产准则中下面两句话不理解，能够举个例子。 另外一家经营酒店的企业，支付酒店转让费给对方，取得一定年限的承租权，计入无形资产是否合理。如果确认为无形资产，是否需要按照租赁的期限进行摊销？ （一）能够从企业中分离或者划分出来，并能单独或者与相关合同、资产或负债一起，用于出售、转移、授予许可、租赁或者交换。 （二）源自合同性权利或其他法定权利，无论这些权利是否可以从企业或其他权利和义务中转移或者分离。

回答人：chenyiwei
准则讲解中对“可辨认性”的说明：
符合以下条件之一的，则认为其具有可辨认性： 1.能够从企业中分离或者划分出来，并能单独用于出售或转让等，而不需要阉时处置在同一获利活动中的其他资产，表明无形资产可以辨认。某些情况下无形资产可能需要与有关的合同一起用于出售转让等，这种情况下也视为可辨认无资产。 2.产生于合同性权利或其他法定权利，无论这些权利是否可以从企业或其他权利和义务中转移或者分离。如一方通过与另一方签订特许权合同而获得的特许使用权通过法律程序申请获得的商标权、专利权等。 如果企业有权获得一项无形资产产生的未来经济利益，并能约束其他方获取这些利益，则表明企业控制了该项无形资产。例如，对于会产生经济利益的技术知识，若其受到版权、贸易协议约束（如果允许）等法定权利或雇员保密法定职责的保护，那么说明该企业控制了相关利益。 客户关系、人力资源等，由于企业无法控制其带来的未来经济利益，不符合无形资产的定义，不应将其确认为无形资产。 内部产生的品牌、报刊名、刊头、客户名单和实质上类似的项目支出，由于不能与整个业务开发成本区分开来。因此，这类项目不应确认为无形资产。
另外需注意：非同一控制下企业合并中对被收购方无形资产的“可辨认性标准”与上述不同，因此取得被收购方的客户关系、品牌、报刊名、刊头、客户名单等是可在合并报表层面确认为无形资产的。

提问人：悠扬的心 时间：2018-01-22 18:30:07
请教陈版：关于“非同一控制下企业合并中对被收购方无形资产的“可辨认性标准”与上述不同，因此取得被收购方的客户关系、品牌、报刊名、刊头、客户名单等是可在合并报表层面确认为无形资产的”这一句，请问有无理论基础或者逻辑原因？

回答人：chenyiwei
见《企业会计准则解释第 5 号》第一条。

提问人：wc2006 时间：2018-06-01 23:37:25
那后续确认无形资产后，在合并层面如何后续计量？摊销还是年度减值测试？

回答人：chenyiwei
后续计量的原则与一般无形资产相同，根据使用寿命是否可确定，确定是否进行摊销，以及是否每年末都需要进行减值测试。

提问人：安好 时间：2018-06-05 16:50:54
陈老师，瑞华研究问题 3-2-103（对新设子公司出资额大于所享有权益份额的处理） 解答中提到C 公司应作账务处理：借：无形资产——客户关系 958.82 万元，贷：资本公积——资本溢价 958.82 万元。 按上面帖子的回复客户关系、人力资源等，由于企业无法控制其带来的未来经济利益，不符合无形资产的定义，不应将其确认为无形资产。 这样的话问题 3-2-103的解答是不是要有变化呢？谢谢陈版！

回答人：chenyiwei
没有变化。客户关系、人力资源等，如果是企业自创的，则不应确认为无形资产。但外购的，成本（公允价值）能够可靠确定的，则需确认为无形资产。